---
title: "Trabajo Final"
author: "Matías Martínez"
date: "17 de mayo de 2018"
output: pdf_document
---

```{r setup, include=FALSE}
knitr::opts_chunk$set(echo = TRUE)
```

## Introducción:
Analizararemos el consumo final uruguayo de energía por sector para el período 1965-2016.


El consumo final energético representa la energía, primaria o secundaria, utilizada directamente por los sectores socioeconómicos, sin incluir el consumo final no energético). La información se presenta desagregada por sector socioeconómico con la siguiente apertura: Residencial; Comercial/Servicios/Sector público; Transporte; Industrial; Agro/Pesca/Minería.


Fuente de datos: https://catalogodatos.gub.uy/it/dataset/consumo-final-energetico-por-sector
## Descripción de las variables:

**a:** Año 
**res:** Residencial
**c.s.sp:** Comercial/Servicios/Sector público
**tran:** Transporte
**ind :** Industrial
**a.p.m:** Agro/Pesca/Minería
**ni:** No identificado
**total:** Total

La energía esta medida en unidades **ktep**,la cuál corresponde a la energía que rinde una tonelada de petróleo, la cual, como varía según la composición química de éste, se ha tomado un valor convencional de: 41 868 000 000 J (julios)  o 11 630 kWh (kilovatios-hora). 

```{r}
library(tidyverse)
str(datos)
```

