---
title: "Consumo energético final por sector en Uruguay, 1965-2016"
author: "Martínez Matías, Zang Bruno"
date: "17 de mayo de 2018"
output: pdf_document
---

```{r setup, include=FALSE}
knitr::opts_chunk$set(echo = TRUE)
```

## Introducción:

El presente estudio surge de la curiosidad por conocer el comportamiento de la energía en Uruguay y posee como objetivos madre una profunda aplicación de los conocimientos adquiridos en la asignatura "Nuevas técnicas para el análisis de datos", marcando énfasis en un correcto análisis exploratorio y la generación de adecuadas visualizaciones de los datos.
Se analizará  el consumo final uruguayo de energía por sector para el período 1965-2016.


El consumo final energético representa la energía, primaria o secundaria, utilizada directamente por los sectores socioeconómicos, sin incluir el consumo final no energético. La información se presenta desagregada por sector socioeconómico con la siguiente apertura:

- Residencial
- Comercial, Servicios, Sector público
- Transporte
- Industrial
- Agro, Pesca, Minería.


Fuente de datos: https://catalogodatos.gub.uy/it/dataset/consumo-final-energetico-por-sector
## Descripción de las variables:

- **a:** Año 
- **res:** Residencial
- **c.s.sp:** Comercial/Servicios/Sector público
- **tran:** Transporte
- **ind :** Industrial
- **a.p.m:** Agro/Pesca/Minería
- **ni:** No identificado
- **total:** Total

La energía esta medida en unidades **ktep**,la cuál corresponde a la energía que rinde una tonelada de petróleo, la cual, como varía según la composición química de éste, se ha tomado un valor convencional de: 41 868 000 000 J (julios)  o 11 630 kWh (kilovatios-hora). 

```{r}
library(tidyverse)
str(datos)
```

